最高法院刑事判決　　　　　　　九十四年度台非字第二六四號
　　上　訴　人　最高法院檢察署檢察總長
　　被　　　告　甲○○
上列上訴人因被告竊盜案件，對於台灣花蓮地方法院中華民國九
十四年七月二十日第一審確定判決（九十四年度花簡字第五○三
號，聲請簡易判決處刑案號：台灣花蓮地方法院檢察署九十四年
度偵字第一五六○號），認為違法，提起非常上訴，本院判決如
下：
    主  文
原判決關於違背法令部分撤銷。
    理  由
非常上訴理由稱：「按判決不適用法則或適用不當者，為違背法
令，刑事訴訟法第三百七十八條定有明文。次按刑法第三百二十
一條第一項第三款之攜帶兇器竊盜罪，係以行為人攜帶兇器竊盜
為其加重條件，此所謂兇器，其種類並無限制，凡客觀上足對人
之生命、身體、安全構成威脅，具有危險性之兇器均屬之，且祇
須行竊時攜帶此種具有危險性之兇器為已足，並不以攜帶之初有
行兇之意圖為必要（最高法院七十九年台上字第五二五三號判例
參照）。本件被告持圓鍬盜採砂石，自應成立刑法第三百二十一
條第一項第三款攜帶兇器竊盜罪。原判決竟論以刑法第三百二十
條第一項之普通竊盜罪，即屬違背法令。爰依刑事訴訟法第四百
四十一條、第四百四十三條提起非常上訴，以資糾正。」等語。
本院按刑法第三百二十一條第一項第三款之攜帶兇器竊盜罪，係
以行為人攜帶兇器竊盜為其加重條件，此所謂兇器，其種類並無
限制，凡客觀上足對人之生命、身體、安全構成威脅，具有危險
性之兇器均屬之，且祇須行竊時攜帶此種具有危險性之兇器為已
足，並不以攜帶之初有行兇之意圖為必要。本件原判決引用檢察
官聲請簡易判決處刑書記載之犯罪事實，認定被告甲○○基於意
圖為自己不法所有之概括犯意，於民國九十四年四月間及同年五
月六日，在花蓮縣秀林鄉崇德村板下漁場海灘往北距離五百公尺
處，連續二次持可為兇器使用之圓鍬挖掘並竊取花蓮縣政府觀光
旅遊局管理之海岸砂石，再持以販售砂石廠等情。按諸原判決所
認定記載之事實，被告行竊時所攜帶挖掘砂石之圓鍬，既係可為
兇器使用之物，則不問其攜帶之初是否有持以行兇之意圖，即應
論以刑法第三百二十一條第一項第三款之攜帶兇器竊盜罪。乃原
判決理由竟以圓鍬客觀上雖足用以傷害他人身體，惟被告持圓鍬
純係用以盜採砂石，非屬供兇器之用，而論以刑法第三百二十條
第一項之普通竊盜罪，自有適用法則不當之違誤，為判決違背法
令。案經確定，非常上訴意旨執以指摘，洵有理由。惟原判決尚
非不利於被告，僅應將其關於違背法令部分撤銷，以資糾正。
據上論結，應依刑事訴訟法第四百四十七條第一項第一款前段，
判決如主文。
中　　華　　民　　國　九十四　年　 十二　 月　　八　　日
                      最高法院刑事第二庭
                          審判長法官  董　明　霈
                                法官  林　茂　雄
                                法官  張　祺　祥
                                法官  呂　永　福
                                法官  陳　世　淙
      本件正本證明與原本無異
                                      書  記  官
中　　華　　民　　國　九十四　年　 十二　 月　 十四　 日
                                                      j
